# 求问一个关于对外担保的问题。

提问人：nkcxcx 时间：2016-06-26 19:07:49
某公司章程规定，公司对外担保数额超过 1 亿以上的需经股东会同意，现在公司拟对外担保 3 亿并拟签订担保合同（未经股东会同意）。那么根据合同法，该担保合同无效？根据民法，该担保行为有效？？请问是这样么？区别在哪里？

回答人：chenyiwei
此问题为法律专业问题，建议咨询律师。个人意见是：公司内部决策程序方面不符合其内部规定，不应导致所签订的合同当然无效，合同对方没有义务检查另一方为签订该合同而履行的内部决策程序。

提问人：zengfengxia 时间：2016-06-28 15:40:40
陈版，企业公司管理层超越权限对外签订大额销售合同并交货，但尚未收取款项，截至报表日，未经股东大会审议通过，股东大会于报表日后 1 个月内通过，这种情况是否会影响收入确认的期间？这种超越授权的协议若能作为有效协议的话，对企业而言倒签销售合同日期应该不是很难办到的事情。

回答人：chenyiwei
同样建议咨询律师，但我个人认为内部决策程序上的瑕疵不应导致该协议本身的对外效力丧失，否则对于保护正常的商业交易秩序非常不利。当然对外有效的前提是对方并不明知该项越权的事实。